【裁判字號】    90,上易,144
【裁判日期】    900228
【裁判案由】    傷害
【裁判全文】
臺灣高等法院刑事判決                              九十年度上易字第一四四號
    上  訴  人  臺灣臺北地方法院檢察署檢察官
    被      告  乙○○
右上訴人因被告傷害案件，不服臺灣臺北地方法院八十九年度易字第二一三三號，中
華民國八十九年十一月三十日第一審判決（起訴案號：臺灣臺北地方法院檢察署八十
九年度偵字第一六二二○號）提起上訴，本院判決如左：
    主  文
原判決撤銷。
乙○○傷害人之身體，累犯，處有期徒刑捌月。
    事  實
一、乙○○前於民國八十六年間因違反麻醉藥品管理條例案件，經臺灣基隆地方法院
    判處有期徒刑四月，於八十六年九月一日判決確定，並於同年十一月六日易科罰
    金執行完畢，詎其猶不知悔悟，復於八十九年七月三日晚上九時十分許，臺北市
    ○○○路四段二一八號明耀百貨前，因其所駕駛之計程車未按序排班攬客，與輪
    次在先之計程車司機甲○○爭攬乘客，對甲○○產生不滿，竟基於傷害人身體之
    犯意，手持地上撿拾之木棍一支（非乙○○所有），毆打甲○○頭部及四肢，致
    甲○○受有左大腿瘀腫十五乘八公分（起訴書誤載為五乘十公分）、左小腿瘀腫
    七乘四公分、背部紅腫十乘三公分及二十五乘三公分、頭皮裂傷十乘一公分（起
    訴書誤載為二乘一公分）及腦震盪之傷害。
二、案經甲○○訴由台北市政府警察局大安分局報請台灣台北地方法院檢察署檢察官
    偵查起訴。
    理  由
一、右揭事實業據被告乙○○於警訊、偵查、原審及本院調查時供承不諱（見偵查卷
    第四頁、第五頁、第十六頁反面、原審卷第十三頁、第三十九頁，本院卷第十六
    頁、第三十頁至第三十二頁），核與被害人甲○○於警訊及偵審中指訴之情節相
    符（偵查卷第六頁至第七頁、第十七頁正反面，本院卷第十五頁），並有台北市
    立仁愛醫院分別於出具載明甲○○受有左大腿瘀腫十五乘八公分、左小腿瘀腫七
    乘四公分、背部紅腫十乘三公分及二十五乘三公分、頭皮裂傷十乘一公分及腦震
    盪等傷害之診斷證明書、驗傷診斷書各乙份，及照片九張（附偵查卷第二十、二
    十一頁）等補強證據皆足資佐證，堪認被告之自白與事實相符。雖被害人指陳被
    告另夥同三、四人共同傷害云云，惟為被告所否認，辯稱：僅伊一人毆打被害人
等語。經查，無其他證據足認被告係與他人共同毆打被害人，尚難以被告片面之
    指述，遽認本件另有共犯。本件事證明確，被告犯行堪以認定。
二、核被告所為，係犯刑法第二百七十七條第一項之傷害罪。查被告前於民國八十六
    年間因違反麻醉藥品管理條例案件，經臺灣基隆地方法院判處有期徒刑四月，並
    已於八十六年十一月六日易科罰金執行完畢，有台灣高等法院檢察署刑案紀錄簡
    覆表一份在卷可稽，其受有期徒刑之執行完畢，五年以內再犯本件有期徒刑以上
    之本罪，核屬累犯，應依刑法第四十七條之規定加重其刑。
三、原審予以論罪科刑，固非無見。惟本件被告因未按序排班攬客，與輪次在先之被
    害人爭攬乘客，而持木棍毆打甲○○，業據被害人指陳在卷，觀諸被害人傷勢，
    除腿部、背部外，尚傷及頭部要害，並致腦震盪之傷害，足見被告出手甚重至猛
    ，其暴力行為已嚴重危害他人身體，並破壞社會秩序，並危及社會治安，犯後復
    未與被害人達成民事和解，原審量處有期徒刑六月，失之輕微。檢察官循被害人
    聲請上訴意旨略以原判決量刑過輕，指摘原判決不當，為有理由，應由本院予以
    撤銷改判。爰審酌被告已有違反麻醉藥品管理條例前科，仍不知自我檢束，僅因
    細故，即持棍傷人，被害人受傷非輕，迄未與被害人達成民事和解，惟犯罪後尚
    能坦承犯行等一切情狀，量處如主文第二項所示之刑，以資懲儆。至供被告犯罪
    所用之木棍一枝，既非被告所有，依法尚難諭知宣告沒收，併此敘明。
據上論斷，應依刑事訴訟法第三百六十九條第一項前段、第三百六十四條、第二百九
十九條第一項前段，刑法第二百七十七條第一項、第四十七條，罰金罰鍰提高標準條
例第一條前段，判決如主文。
本案經檢察官沈明彥到庭執行職務。
中    華    民    國      九十    年        二      月      二十八      日
                              臺灣高等法院刑事第二十二庭
                                  審判長法  官  許  正  順
                                        法  官  林  明  俊
                                        法  官  邱  同  印
右正本證明與原本無異。
不得上訴。
                                        書記官  莊  昭  樹
中    華    民    國      九十    年       三       月         一       日
附錄：本判決論罪科刑法條全文
刑法第二百七十七條一傷害人之身體或健康者，處三年以下有期徒刑，拘役或一千元
以下罰金二犯前項之罪，因而致人於死者，處無期徒或七年以上有期徒刑，致重傷者
，處三年以上、十年以下有期徒刑。


司法院資訊處製作；財團法人民間司法改革基金會備份。
